# 求助陈版，远期汇率锁定的保证金是否要按月多汇兑损益

提问人：fengchennn 时间：2017-08-21 12:03:48
求助陈版，请问如果对美元保证金进行远期汇率锁定，该笔美元保证金，是否每月还需做汇兑损益？

回答人：chenyiwei
应需要。此处的保证金存款和远期外汇合约属于两个互相独立的金融工具，不能简单地“合成”为一项人民币应收款项进行核算。即，期末一方面对外币存款确认汇兑损益，另一方面需确认远期外汇合约的公允价值变动损益。可参考：《瑞华研究 2010 ～ 2016 汇编》
之“问题4-1-1（远期外汇合约是否可以采用套期保值方式核算）”。